Minutes et répertoires du notaire Philibert TURQUET, 9 juillet 1846 - 9 mars 1877 (étude XXXV)
Archives nationales
- Minutes de Philibert TURQUET, 9 juillet 1846 - 13 janvier 1926; MC/ET/XXXV/1180 - MC/ET/XXXV/1411
  - Minutes. 1851, juillet - septembre, juillet - septembre 1851; MC/ET/XXXV/1207
    - Requisition, certificat de propriété d'actions de la compagnie des quatre-canaux., 5 juillet 1851; MC/ET/XXXV/1207
      Domicile: Epinay-sur-Seine (Essonne).
      Relations: veuf de l'intervenant 2, héritier de l'intervenant 2.
      Domicile: Epinay-sur-Seine (Essonne)
    - Société, dépôt, utilisation de chaines et batteries hydroelectriques., 8 juillet 1851; MC/ET/XXXV/1207
      Nom: Société Pulvermacher (i-L) et Cie.
      Domicile: Paris (Paris) boulevard Bonne-Nouvelle, 51
    - Mainlevee, hypotheque de maisons apres litige dans une succession., 9 juillet 1851; MC/ET/XXXV/1207
      Nom, qualité: (M.) Desmaret, Joseph.
      Nom, qualité: (M.) Boitouret D'Ormenans de, Pierre Paul Leopold.
      Nom, qualité: (M.) Boitouret D'Ormenans de, Alphonse.
      Nom, qualité: (personne morale) Boitouret D'Ormenans De (hoirs).
    - Succession, notoriete., 9 juillet 1851; MC/ET/XXXV/1207
      Domicile: Paris (Paris) rue Vaneau, 35.
      Nom, qualité: (M.) Ricaud, Jean Louis Andre.
      Profession: lieutenant de gendarmerie, Paris (Paris).
      Domicile: Paris (Paris) rue Vaneau, 35
    - Mariage., 9 juillet 1851; MC/ET/XXXV/1207
      Nom, qualité: (M.) Marie Dit Duclos, Francois.
      Profession: corroyeur, Paris (Paris).
      Domicile: Paris (Paris) rue Fremicourt, 21.
      Nom, qualité: (M.) Marie Dit Duclos, Nicolas Gilles.
      Domicile: Paris (Paris) rue Mouffetard, 119.
      Nom, qualité: (Mme ou Mlle) Micoin, Louise Victorine.
      Profession: marchande de vin, Paris (Paris).
      Domicile: Paris (Paris) boulevard de Sevres, 10.
      Nom, qualité: (M.) Micoin, Pierre.
    - Mainlevee, hypotheque, remboursement de créances., 10 juillet 1851; MC/ET/XXXV/1207
      Nom, qualité: (M.) Fortier, Mathurin Georges Napoleon.
      Profession: huissier (ancien), Dreux (Eure-et-Loir).
      Domicile: Paris (Paris) rue Rochechouart, 33.
      Nom, qualité: (M.) Duclos, Francois Nicolas.
      Profession: cultivateur, Orphin (Yvelines).
      Domicile: Orphin (Yvelines)
    - Procuration r.p., dépôt, vente de rente etat 5%, 12 f., 12 juillet 1851; MC/ET/XXXV/1207
      Nom, qualité: (M.) Boigelot, Guillaume Francois Joseph.
      Profession: cultivateur, Overlaer (belgique).
      Domicile: Overlaer (belgique).
    - Succession, notoriete, rectification, orthographe d'un nom dans une inscription de rente etat 5%, 42 f., 12 juillet 1851; MC/ET/XXXV/1207
      Nom, qualité: (M.) Hendrickx, Joseph Godefroid.
      Domicile: Louvain (belgique)
    - Quittance, remboursement d'emprunt, 14000 f., 14 juillet 1851; MC/ET/XXXV/1207
      Nom, qualité: (Mme ou Mlle) Debray, Aureole Josephine.
      Domicile: Paris (Paris) rue Marboeuf, 25.
      Relations: veuve de l'intervenant 2, créancier(e) de l'intervenant 4.
      Nom, qualité: (M.) Leclaire, Joseph.
      Domicile: Paris (Paris) rue Marbeuf, 25.
      Nom, qualité: (M.) Valette, Jean.
      Profession: sous-chef de bureau au ministère du culte, Paris (Paris).
      Domicile: Paris (Paris) rue du Bac, 81.
      Relations: subrogé(e) de l'intervenant 1.
      Domicile: Paris (Paris) rue d'Albany, 10
    - Ouverture de credit, credit 5%, 45000 f., 15 juillet 1851; MC/ET/XXXV/1207
      Nom: Banque Renaut (veuve) et Fils.
      Domicile: Neuchatel (suisse).
      Nom, qualité: (Mme ou Mlle) Favier, Catherine Celine.
      Domicile: Saint-Die (Vosges).
      Nom, qualité: (M.) Lagrange, Francois Joseph.
      Profession: notaire, Saint-Die (Vosges).
      Domicile: Saint-Die (Vosges)
    - Procuration rente publique, dépôt, vente de rente etat 5%, 54 f., 16 juillet 1851; MC/ET/XXXV/1207
      Nom, qualité: (M.) Martel, Edouard.
      Domicile: Epiniac (Ille-et-Vilaine).
      Nom, qualité: (M.) Dabrin, Michel.
    - Obligation, emprunt, 40 000 f., 16 juillet 1851; MC/ET/XXXV/1207
      Nom, qualité: (M.) Delachaussee, Jean Baptiste Claude Constant.
      Domicile: Paris (Paris) rue Vieille-du-Temple, 117
    - Procuration acte, dépôt, prise de possession de succession., 17 juillet 1851; MC/ET/XXXV/1207
      Nom, qualité: (M.) Ver-Huelle, Quiryn Maurils Rudolph.
      Profession: contre-amiral.
      Domicile: Arnhem (hollande).
      Relations: neveu de l'intervenant 2, héritier de l'intervenant 2.
      Nom, qualité: (M.) Castaignet, Henry.
      Domicile: Paris (Paris) rue de Hanovre, 21
    - Mainlevee, hypotheque., 17 juillet 1851; MC/ET/XXXV/1207
      Nom, qualité: (M.) Henry, Francois Louis.
      Profession: professeur de chant (ancien), Paris (Paris).
      Domicile: Paris (Paris) rue Jean-Bart, 2.
      Nom, qualité: (M.) Las Casas de, Emmanuel Dieudonne.
      Profession: depute, Paris (Paris).
      Domicile: Paris (Paris) place Vendome, 18
    - Delegation, droits sur adjudication de maison, 101050 f, Paris (Paris) rue Laferriere, 5., 18 juillet 1851; MC/ET/XXXV/1207
      Profession: fermier des jeux de bade.
    - Mariage., 19 juillet 1851; MC/ET/XXXV/1207
      Nom, qualité: (M.) Masson, Benoit.
      Profession: peintre d'histoire, Paris (Paris).
      Domicile: Paris (Paris) rue Labruyere, 1.
      Nom, qualité: (M.) Masson, Jean Jacques.
      Nom, qualité: (Mme ou Mlle) Richard, Victorine Louise Augustine.
      Domicile: Paris (Paris) rue Papillon, 7.
      Nom, qualité: (M.) Richard, Charles.
      Domicile: Paris (Paris) rue Papillon, 7
    - Mariage., 19 juillet 1851; MC/ET/XXXV/1207
      Nom, qualité: (M.) Courbon De Saint-Genest, Michel Louis.
      Domicile: Montbrison (Loire).
      Nom, qualité: (M.) Courbon De Saint-Genest, Louis.
      Profession: prefet (ancien).
      Domicile: Montbrisson (Loire).
      Profession: receveur general des finances, Paris (Paris).
      Domicile: Paris (Paris) rue du Marche-d'Aguesseau, 3
    - Procuration r.p., dépôt, vente de rente etat 5%, 94 f., 21 juillet 1851; MC/ET/XXXV/1207
      Nom, qualité: (Mme ou Mlle) Lannaux, Marie Justine.
      Domicile: Void (Meuse).
    - Quittance, paiement de frais de justice, 257 f., 21 juillet 1851; MC/ET/XXXV/1207
      Nom, qualité: (M.) Tissier, Felix.
      Domicile: Paris (Paris) rue Rameau, 4.
      Nom, qualité: (Mme ou Mlle) La Grange de, Elisabeth Georgette Angele.
      Domicile: Paris (Paris) rue des Petites-Ecuries, 42.
      Relations: séparé(e) de corps et de biens de l'intervenant 3.
      Nom, qualité: (M.) Le Pays De Bourjolly, Jean Alexandre.
      Profession: general de division
    - Quittance, paiement de frais d'huissier, 85 f., 21 juillet 1851; MC/ET/XXXV/1207
      Nom, qualité: (M.) Garnot, Hippolyte.
      Profession: huissier, Paris (Paris).
      Domicile: Paris (Paris) rue Saint-Honore, 329.
    - Mariage., 23 juillet 1851; MC/ET/XXXV/1207
      Profession: debitant de tabac, Paris (Paris).
      Profession: officier superieur (ancien).
      Domicile: Paris (Paris) rue du Faubourg-St-Jacques, 57.
      Nom, qualité: (Mme ou Mlle) Motay, Marie Therese Pascaline.
      Profession: debitante de tabac, Paris (Paris).
      Nom, qualité: (M.) Motay, Herve Marie.
      Profession: cloutier (ancien marchand), Hennebon (Morbihan).
      Domicile: Hennebon (Morbihan)
    - Procuration r.p., dépôt, vente de rente etat 5%, 78 f., 24 juillet 1851; MC/ET/XXXV/1207
      Nom, qualité: (M.) Humblet, Jean Baptiste.
      Profession: garde-forestier, Ollieres (Meuse).
      Domicile: Ollieres (Meuse).
    - Procuration acte, substitution., 26 juillet 1851; MC/ET/XXXV/1207
      Nom, qualité: (M.) Muhe, Paul.
      Profession: négociant, Strasbourg (Bas-Rhin).
      Nom, qualité: (M.) Thomas, Laurent.
      Profession: superieur des soeurs de la charite, Strasbourg (Bas-Rhin).
      Nom, qualité: (M.) Guesnon, Onisephor.
    - Mainlevee, hypotheque sur maison garantie, 16000 f, Paris (Paris) passage de Venise, 4., 26 juillet 1851; MC/ET/XXXV/1207
      Profession: sous-chef de bureau au ministère des cultes, Paris (Paris).
      Domicile: Paris (Paris) rue d'Albouy, 10
    - Mariage., 26 juillet 1851; MC/ET/XXXV/1207
      Nom, qualité: (M.) Feuga, Dominique.
      Domicile: Paris (Paris) rue Saint-Honore, 106.
      Nom, qualité: (M.) Feuga, Jean.
      Domicile: Urdens (Gers).
      Nom, qualité: (Mme ou Mlle) Albaret, Catherine Antoinette Adelaide.
      Domicile: Paris (Paris) place du Palais-National, 243.
      Nom, qualité: (M.) Albaret, Jean.
      Profession: tailleur (marchand), Paris (Paris).
      Domicile: Paris (Paris) place du Palais-National, 243
    - Obligation, emprunt, 25000 f., 27 juillet 1851; MC/ET/XXXV/1207
      Profession: receveur general.
      Domicile: Paris (Paris) rue Jean-Bart, 4
    - Procuration acte, dépôt, recouvrement de créance, 120 f., 29 juillet 1851; MC/ET/XXXV/1207
      Nom, qualité: (M.) Lions, Etienne Alexandre Benoni.
      Profession: maitre d'hotel, Alger (algerie).
      Nom, qualité: (M.) Lozivy, Auguste.
      Domicile: Constantine (algerie).
      Nom, qualité: (M.) Dupuis, Jean Louis Julien.
      Domicile: Paris (Paris) rue Neuve-des-Petits-Champs, 39
    - Bail à ceder, terrain, 1275 f, Villeneuve (Seine-et-Marne)., 29 juillet 1851; MC/ET/XXXV/1207
      Nom, qualité: (M.) Miret, Pierre Henri.
      Profession: employe au ministère de l'agriculture, Paris (Paris).
      Domicile: Paris (Paris) rue Saint-Dominique, 30.
      Nom, qualité: (M.) Fremin, Denis Ferdinand.
      Profession: cultivateur, Mesnil-Amelot (le) (Seine-et-Marne).
      Domicile: Mesnil-Amelot (le) (Seine-et-Marne)
    - Bail à ferme, terrain, 660 f, Villeneuve (Seine-et-Marne)., 29 juillet 1851; MC/ET/XXXV/1207
      Nom, qualité: (M.) Miret, Pierre Henry.
      Nom, qualité: (Mme ou Mlle) Tiphaine, Blanche Heloise.
      Domicile: Mesnil-Amelot (le) (Seine-et-Marne).
      Nom, qualité: (M.) Pluchet, Alexandre.
    - Procuration r.p., dépôt, vente de rente etat 5%, 58 f., 31 juillet 1851; MC/ET/XXXV/1207
      Nom, qualité: (M.) Fusee, Francois Pascal.
      Profession: tailleur d'habits, Estissac (Aube).
      Domicile: Estissac (Aube).
    - Mainlevee, hypotheque., 31 juillet 1851; MC/ET/XXXV/1207
      Nom, qualité: (M.) Baillon, Henri.
      Domicile: Paris (Paris) rue des Petits-Champs, 20.
      Nom, qualité: (M.) Fuchet, Chery.
      Domicile: Plauzat (Puy-de-Dôme)
    - Procuration r.p., dépôt, vente rente etat 5%, 55 f., 31 juillet 1851; MC/ET/XXXV/1207
      Nom, qualité: (M.) Francois, Jean.
      Profession: ferrailleur, Belrain (Meuse).
      Domicile: Belrain (Meuse).
    - Reconnaissance, signature et ecriture., 2 août 1851; MC/ET/XXXV/1207
      Nom, qualité: (M.) Delessert, Abraham Gabriel Marguerite.
      Domicile: Passy-sur-Seine (Seine-et-Marne).
      Nom, qualité: (Mme ou Mlle) Laborde de, Charlote Marie Valentine Josephine.
    - Succession, délivrance de legs., 9 août 1851; MC/ET/XXXV/1207
      Profession: lieutenant de gendarmerie.
    - Vente, maison, 25000 f sur 105000 f, Nouvelle-Orleans (etats-unis)., 11 août 1851; MC/ET/XXXV/1207
      Nom, qualité: (Mme ou Mlle) Laurens, Louise.
      Domicile: Nantes (Loire-Atlantique).
      Nom, qualité: (M.) Garnier, Auguste Fidele Amand Marie.
      Profession: négociant, Nantes (Loire-Atlantique).
      Relations: procureur de l'intervenant 1.
      Nom, qualité: (M.) Mary, Alexandre Aristide.
      Domicile: Paris (Paris) rue des Trois-Freres, 19
    - Quittance, paiement de condamnation,, 1232 f., 12 août 1851; MC/ET/XXXV/1207
      Nom, qualité: (Mme ou Mlle) Pasquet, Beatrix.
      Nom, qualité: (M.) Cantilhac, Guillaume.
      Domicile: Paris (Paris) rue de la Bruyere, 20
    - Prorogation, delai de remboursement de créance, 31000 f., 13 août 1851; MC/ET/XXXV/1207
      Nom, qualité: (Mme ou Mlle) Leclerc, Alexandrine.
      Domicile: Paris (Paris) rue Notre-Dame-de-Lorette, 56.
      Nom, qualité: (M.) Pillot, Charles Francois Augustin.
      Domicile: Paris (Paris) rue Rochechouart, 21
    - Procuration r.p., dépôt, vente de rente etat 5%, 96 f., 13 août 1851; MC/ET/XXXV/1207
      Nom, qualité: (Mme ou Mlle) Gandon, Jeanne Marie.
      Domicile: Rennes (Aube).
      Nom, qualité: (M.) Tessier, Rene Anne.
      Profession: marechal-ferrant (ancien), Rennes (Aube).
    - Decharge, transfert d'actions (2), 2246 f., 14 août 1851; MC/ET/XXXV/1207
      Domicile: Epinay-sur-Seine (Seine-Saint-Denis).
    - Procuration rente publique, dépôt, vente rente etat 5%, 60 f., 14 août 1851; MC/ET/XXXV/1207
      Nom, qualité: (M.) Moreau, Henri Maximilien.
      Profession: journalier, Mignieres (Eure-et-Loir).
      Domicile: Mignieres (Eure-et-Loir).
    - Procuration acte, dépôt, rectification dans des inscriptions de rente sur l'etat., 18 août 1851; MC/ET/XXXV/1207
      Nom, qualité: (Mme ou Mlle) Ravaire, Marguerite Henriette.
      Domicile: Besse-sur-Braye (Sarthe).
      Nom, qualité: (M.) Renault, Charles Laurent.
    - Dépôt, reconnaissance d'écriture concernant une dotation, 20 000 f., 18 août 1851; MC/ET/XXXV/1207
      Nom, qualité: (M.) Sensier, Jean Baptiste Theodore.
      Domicile: Paris (Paris) rue Fontaine, 19.
      Relations: père de l'intervenant 2.
      Nom, qualité: (Mme ou Mlle) Sensier, Caroline Clementine.
      Domicile: Jaulny (Meurthe-et-Moselle).
      Nom, qualité: (M.) Cureli, Napoleon Jean Etienne.
      Profession: officier de cavalerie.
      Domicile: Jaulny (Meurthe-et-Moselle)
    - Vente, maison, 27000 f, Saint-Josse-Ten-Noode-Lez-Bruxelles (belgique)., 21 août 1851; MC/ET/XXXV/1207
      Nom, qualité: (Mme ou Mlle) Blumendahl, Catherine.
      Domicile: Paris (Paris) rue d'Amsterdam, 3.
      Nom, qualité: (M.) Duvaucey, Charles Isidore Emmanuel.
      Nom, qualité: (M.) Fano, Isaac.
      Domicile: Bruxelles (belgique)
    - Renonciation, benefice d'inventaire., 22 août 1851; MC/ET/XXXV/1207
      Nom, qualité: (Mme ou Mlle) Hutin, Adele Elisabeth.
      Domicile: Paris (Paris) rue du Marche-St-Honore, 13.
      Nom, qualité: (M.) Chambolin, Auguste Eugene.
      Profession: epicier (marchand), Paris (Paris).
      Nom, qualité: (M.) Hulin, Jean Henri.
    - Procuration r.p., dépôt, vente de rente etat 5%, 75 f., 28 août 1851; MC/ET/XXXV/1207
      Nom, qualité: (M.) Voisin, Alexis Francois.
      Profession: sergent (infanterie).
      Domicile: Clermont-Ferrant (Puy-de-Dôme).
    - Quittance, recouvrement de condamnation, 10 000 f., 29 août 1851; MC/ET/XXXV/1207
      Nom, qualité: (Mme ou Mlle) Sinoquet, Marie Eleonore.
      Domicile: Paris (Paris) rue Saint-Louis, 6.
      Relations: veuve de l'intervenant 2, mère de l'intervenant 3, tuteur de l'intervenant 3.
      Nom, qualité: (M.) Labadie, Pierre.
      Relations: père de l'intervenant 3, père de l'intervenant 4, créancier(e) de l'intervenant 4.
      Nom, qualité: (M.) Labadie, Jean Leopold.
      Nom: Banque Javal (leopold) et Cie.
      Domicile: Paris (Paris) rue Chauchat, 14
    - Vente, terrain, 140 m2, 800 f, Montrouge (Paris) place du square., 29 août 1851; MC/ET/XXXV/1207
      Nom, qualité: (M.) Griere, Louis.
      Profession: menuisier (ouvrier), Paris (Paris).
      Domicile: Paris (Paris) quai de la Tournelle, 7
    - Vente, terrain, 181 m2, 1900 f, Montrouge (Paris) rue des Catacombes., 29 août 1851; MC/ET/XXXV/1207
      Nom, qualité: (M.) Chevalier, Michel Bernard.
      Domicile: Montrouge (Paris) rue Neuve-d'Orleans, 50
    - Procuration rente publique, dépôt, vente de rente etat 5%, 11 f., 8 septembre 1851; MC/ET/XXXV/1207
      Nom, qualité: (M.) Leclerc, Constant.
      Profession: horloger, Wavre (belgique).
      Domicile: Wavre (belgique).
    - Mariage., 9 septembre 1851; MC/ET/XXXV/1207
      Nom, qualité: (M.) Guillemin, Auguste Amand Marie.
      Domicile: Paris (Paris) rue Louis-le-Grand, 3.
      Nom, qualité: (M.) Guillemin, Jean Amand Francois.
      Profession: consul general de France (ancien), Nouvelle-Orleans (la) (etats-unis (les)).
      Domicile: Havane (la) (cuba).
      Nom, qualité: (Mme ou Mlle) Cheuvreux, Louise Hortense.
      Domicile: Paris (Paris) rue Neuve-Saint-Georges, 51.
      Nom, qualité: (M.) Cheuvreux, Jean Pierre Casimir.
      Domicile: Paris (Paris) rue Neuve-Saint-Georges, 51
    - Testament olographe, depot., 11 septembre 1851; MC/ET/XXXV/1207
      Nom, qualité: (Mme ou Mlle) Desmaret, Amelie Julie Felicite.
      Domicile: Paris (Paris) rue de la Boule-Rouge, 20.
      Nom, qualité: (M.) Boitouzet D'Onemans de, Charles Alexandre.
      Domicile: Paris (Paris) rue de la Boule-Rouge, 20
    - Testament ologaphe, depot., 11 septembre 1851; MC/ET/XXXV/1207
      Nom, qualité: (Mme ou Mlle) Fagnan, Adelaide Marie.
      Domicile: Paris (Paris) rue d'Anjou-St-Honore, 27.
      Nom, qualité: (M.) Dupuy, Joseph Jules.
      Domicile: Paris (Paris) rue d'Anjou-St-Honore, 27
    - Procuration acte, gestion de biens., 11 septembre 1851; MC/ET/XXXV/1207
      Nom, qualité: (Mme ou Mlle) Pance, Anne Romaine.
      Domicile: Paris (Paris) rue Notre-Dame-des-Champs, 35.
      Nom, qualité: (M.) Dallemagne, Ferdinand.
      Domicile: Paris (Paris) rue de la Reforme, 6
    - Procuration rente publique, dépôt, vente de rente etat 5%, 14 f., 11 septembre 1851; MC/ET/XXXV/1207
      Nom, qualité: (Mme ou Mlle) Ronsen, Catherine Josephe.
      Domicile: Ternier (belgique).
    - Prorogation, délai de remboursement d'emprunt, 60 000 f., 12 septembre 1851; MC/ET/XXXV/1207
      Nom, qualité: (M.) Du Long De Rosnay, Gabriel Etienne Hermand.
      Domicile: Paris (Paris) rue Neuve-des-Mathurins, 53.
      Profession: chef d'escadron (retraite).
      Domicile: Cloyes-sur-le-Loir (Eure-et-Loir) Bouville (chateau).
      Relations: procureur de l'intervenant 3, procureur de l'intervenant 4.
      Domicile: Cloyes-sur-le-Loir (Eure-et-Loir) Bouville, chateau.
      Nom, qualité: (M.) Argent De Deux-Fontaines D', Charles.
    - Autorisation, dépôt, vente de rente etat 5% (7), 692 f., 15 septembre 1851; MC/ET/XXXV/1207
      Nom, qualité: (M.) Ledagre.
      Profession: juge au tribunal de commerce, Paris (Paris).
      Relations: liquidateur de la failllite de l'intervenant 2.
      Nom, qualité: (M.) Treillet.
      Domicile: Paris (Paris) rue Lepeletier, 18
    - Procuration revenus, arrerages de rente viageres (2), 2400 f., 15 septembre 1851; MC/ET/XXXV/1207
      Nom, qualité: (personne morale) Ricot (hoirs).
      Profession: avocat à la cour d'appel, Paris (Paris).
      Domicile: Paris (Paris) rue de Provence, 45
    - Mainlevee, hypotheque., 19 septembre 1851; MC/ET/XXXV/1207
      Nom, qualité: (M.) Las Cases de, Emmanuel Pons Dieudonne.
      Domicile: Paris (Paris) rue Saint-Florentin, 9.
      Relations: representant(e) de l'intervenant 2.
      Nom: Société Des Houilleres De Chalonnes.
      Domicile: Chalonnes-sous-le-Lude (Maine-et-Loire).
      Nom, qualité: (M.) Martin, Louis Pierre
    - Transport de droits, droits successifs mobiliers., 19 septembre 1851; MC/ET/XXXV/1207
      Nom, qualité: (Mme ou Mlle) Van Den Santheuvel, Johanna Wilhelmina.
      Domicile: Triel-sur-Seine (Yvelines).
      Nom, qualité: (M.) Ver-Huell, Charles Henry Joseph.
      Domicile: Triel-sur-Seine (Yvelines)
    - Procuration acte., 22 septembre 1851; MC/ET/XXXV/1207
      Nom, qualité: (M.) Bocher, Jules Charles Amedee.
      Profession: enseigne de vaisseau.
      Domicile: Paris (Paris) rue Saint-Lazare, 31.
      Nom, qualité: (M.) Bocher, Pierre Henri Edouard.
      Profession: propriétaire, representant du peuple à l'assemblee legislative, Paris (Paris).
      Domicile: Passy (Paris) rue Basse, 3.
    - Obligation, emprunt, 4000 f., 22 septembre 1851; MC/ET/XXXV/1207
      Nom, qualité: (Mme ou Mlle) Dejardin, Jeanne Marie Charlotte Denise.
      Domicile: Paris (Paris) rue d'Antin, 6.
      Domicile: Paris (Paris) rue de la Harpe, 131.
      Profession: employe
    - Succession, inventaire apres décès., 22 septembre 1851; MC/ET/XXXV/1207
      Nom, qualité: (Mme ou Mlle) Desmarest, Amelie Julie Felicite.
      Domicile: Paris (Paris) rue de la Boule-Rouge, 8.
      Nom, qualité: (M.) Boitouzet D'Ormenans de, Charles Alexandre.
    - Testament olographe, depot., 24 septembre 1851; MC/ET/XXXV/1207
      Nom, qualité: (Mme ou Mlle) Dubourg, Antoinette Sophie Juliette.
      Domicile: Paris (Paris) rue du Bac, 77.
      Nom, qualité: (M.) Varaigne de, Hecor Philbert.
      Domicile: Paris (Paris) rue du Bac, 77
    - Transport, nue-propriete de rente etat 5%, 297 f., 25 septembre 1851; MC/ET/XXXV/1207
      Nom, qualité: (personne morale) Liquidateurs De La Compgusine.
      Relations: liquidateur(s) judiciaire(s) de l'intervenant 2.
      Nom: Compagnie D'Assurances La Melusine.
      Domicile: Paris (Paris) place de la Bourse, 6.
      Nom: Compagnie D'Assurances La Phenix.
      Domicile: Paris (Paris) rue de Provence, 30
    - Succession, inventaire apres décès., 25 septembre 1851; MC/ET/XXXV/1207
      Domicile: Paris (Paris) rue d'Anjou-Saint-Honore, 27.
      Profession: president de chambre à la cour royale, Paris (Paris)
    - Mariage., 30 septembre 1851; MC/ET/XXXV/1207
      Nom, qualité: (M.) Herve, Germain.
      Profession: directeur-gerant de l'usine à gaz, Paris (Paris), Faubourg-du-Temple.
      Domicile: Paris (Paris) rue de la Tour, 20.
      Nom, qualité: (M.) Herve, Jean.
      Nom, qualité: (Mme ou Mlle) Grandjean De Montigny, Antonia Emma Anais.
      Domicile: Paris (Paris) rue de Calais, 9.
      Relations: veuve de l'intervenant 4, fille de l'intervenant 5.
      Nom, qualité: (M.) Chapais de, Louis Gustave.
      Profession: sous-chef de gare au chemin-de-fer du nord.
      Nom, qualité: (M.) Grandjean De Montigny, Antoine Michel Jacques.
      Profession: chef de bureau à la prefecture de la seine (ancien), Paris (Paris).
      Domicile: Paris (Paris) rue de Calais, 9
  - Minutes. 1851, octobre - décembre, octobre - décembre 1851; MC/ET/XXXV/1208
    - Depot de pieces, acceptation d'amortissement de rente., 2 octobre 1851; MC/ET/XXXV/1208
      Nom, qualité: (M.) Schramm de, Jean Paul Adam.
      Profession: general de division.
      Domicile: Paris (Paris) rue Louis-le-Grand, 33.
      Nom, qualité: (M.) Mazeres, Jean Pierre.
      Domicile: Dely-Ibrahim (algerie).
      Nom, qualité: (Mme ou Mlle) Mouselier, Marie Elisabeth.
      Domicile: Paris (Paris) rue de la Michodiere, 4.
    - Notoriete, nom., 3 octobre 1851; MC/ET/XXXV/1208
      Nom, qualité: (Mme ou Mlle) Bruneau, Cecile.
      Domicile: Paris (Paris) rue Godot-de-Mauroy, 5
    - Bail, terrain, 700 f annuel, Auteuil (Paris) route de Versailles., 7 octobre 1851; MC/ET/XXXV/1208
      Nom: Société Des Eaux D'Auteuil Garnier (f) et Cie.
      Nom, qualité: (M.) Yvon, Francois Joseph.
      Profession: cultivateur, Fresnay-le-Vicomte (Sarthe).
      Domicile: Fresnay-le-Vicomte (Sarthe)
    - Quittance, remboursement de créance, 1000 f., 7 octobre 1851; MC/ET/XXXV/1208
      Nom, qualité: (M.) Castelnau, Francois Louis.
      Profession: professeur de mathematiques, Paris (Paris).
      Domicile: Paris (Paris) rue des Macons-Sorbonne, 15.
      Nom, qualité: (M.) Barbier, Christophe Julien Joseph.
      Profession: mecanicien, Paris (Paris).
      Domicile: Paris (Paris) rue Seine-Saint-Germain, 41
    - Bail, boutique, Paris (Paris) rue Neuve-Saint-Eustache, 21., 8 octobre 1851; MC/ET/XXXV/1208
      Nom, qualité: (M.) Farmain De Sainte-Reine, 21, Antoine Adolphe.
      Domicile: Paris (Paris) rue de Sevres, 23.
      Nom, qualité: (M.) Korsten, Jean Pierre Francois.
      Domicile: Paris (Paris) rue Olivier-Saint-Georges, 4
    - Procuration rente publique, dépôt, vente de rente etat 5%, 68 f., 8 octobre 1851; MC/ET/XXXV/1208
      Nom, qualité: (Mme ou Mlle) Herviault, Marie Anne.
      Domicile: Paimpont (Ille-et-Vilaine) Beauvais.
      Nom, qualité: (M.) Cherel, Julien.
      Profession: cloutier (marchand), Paimpont (Ille-et-Vilaine).